【裁判字號】    95,交易,39
【裁判日期】    950525
【裁判案由】    過失傷害
【裁判全文】
臺灣臺南地方法院刑事判決              95年度交易字第39號
公  訴  人  臺灣臺南地方法院檢察署檢察官
被      告  丙○○
上列被告因過失傷害案件，經檢察官提起公訴（94年度偵字第
6783號），被告就犯罪事實為有罪之陳述，經本院裁定進行簡式
審判程序，本院判決如下：
    主  文
丙○○因過失傷害人，處有期徒刑貳月，如易科罰金，以參佰元
折算壹日。
    事  實
一、丙○○考領有小型車普通駕駛執照，其於民國93年9月23日
    下午6時30分許，駕駛牌照號碼TH-3388號自用小客車，沿臺
    南縣麻豆鎮○○○路左轉專用道，由北向南行駛，途經該路
    與中興街交岔路口處，欲左轉往東朝中興街行駛時，本應注
    意車前狀況，隨時採取必要之安全措施及其方向之燈號為閃
    光黃燈，而閃光黃燈表示「警告」，車輛應減速接近，注意
    安全，小心通過，並應注意左轉彎時，應行至交岔路口中心
    處左轉，且當時之天候晴、夜間有照明設施、道路乾燥、無
    缺陷、無障礙物、視距良好、號誌正常，並無不能注意之情
    事，詎其未行至交岔路口中心處即貿然左轉，且疏未減速慢
    行及未注意車前狀況，適有甲○○○手牽腳踏車，沿中興街
    外側車道，由東向西步行欲通過上開交岔路口，亦疏未注意
    上開交岔路口設有行人穿越道，其既以步行欲穿越上開交岔
    路口，即必須經由行人穿越道穿越，詎其竟不從行人穿越道
    穿越，而沿中興街外側車道由東向西欲穿越上開交岔路口，
    且又未注意左右有無來車，丙○○駕駛之TH-3388號自用小
    客車左前車頭遂撞及腳踏車前輪及甲○○○，致甲○○○倒
    地受有右小腿遠端腓敬徑骨骨折、右手大拇指撕裂傷、右手
    前臂及右足擦傷之傷害。車禍發生後，經丙○○請路人打電
    話叫救護車將向甲○○○送醫，丙○○並打電話通知其老闆
    向警報案，其並於未被有偵查犯罪職權之機關或公務員發覺
    前，主動向到現場處理之警察坦承肇事，自首而接受裁判。
二、案經甲○○○之配偶乙○○訴由臺南縣警察局麻豆分局報請
    臺灣臺南地方法院檢察署檢察官偵查起訴。
    理  由
一、本件係經被告丙○○於準備程序當庭表示認罪，而經本院裁
    定以簡式審判程序加以審理，則依據刑事訴訟法第273條之
    2、第159條第2項之規定，不適用傳聞法則有關限制證據能
    力之相關規定，合先敘明。
二、上揭犯罪事實，業據被告丙○○於警詢及偵、審中坦承不諱
    ，核與告訴人乙○○指訴之情節之情節相符，並有道路交通
    事故調查報告表（一）、（二）、道路交通事故現場圖、新
    樓醫院麻豆分院95年1月13日新樓麻歷字第95017號函及被害
    人甲○○○之病歷資料影本、該醫院出具之診斷證明書各1
    份暨現場照片11張附卷可稽。按汽車行駛時，駕駛人應注意
    車前狀況，並隨時採取必要之安全措施；汽車行駛至交岔路
    口，其行進、轉彎應遵守燈光號誌之指示；左轉彎時應行至
    交岔路口中心處左轉；設有行人穿越道，行人必須經由行人
    穿越道穿越，不得在其1百公尺範圍內穿越道路；閃光黃燈
    表示「警告」，車輛應減速接近，注意安全，小心通過，道
    路交通安全規則第94條第3項、第102條第1項第1款、第4款
    、第134條第1款及道路交通標誌標線號誌設置規則第211條
    第1項第1款分別定有明文。被告丙○○及被害人甲○○○自
    應分別注意遵守上開規定，且依當時情形天候晴、夜間有照
    明設施、柏油路面乾燥、無缺陷、無障礙物、視距良好，有
    上開道路交通事故調查報告表（一）及現場照片可稽，客觀
    上並無被告及被害人不能注意之情形，詎被告及被害人竟均
    分別疏於注意遵守上開規定，以致發生本件車禍，被告及被
    害人就本件車禍之發生均有過失，應無疑義。被告及被害人
    之過失均同為肇事原因。被告之過失行為與被害人受有上開
    傷害間，並有相當因果關係。本件車禍肇事責任經臺灣省臺
    南區車輛行車事故鑑定委員會鑑定結果，認為「甲○○○手
    牽腳踏車，穿越道路未注意左右來車，為肇事原因；丙○○
    駕駛小客車，行經有閃光黃燈號誌岔路口，搶先左轉彎未減
    速慢行，未注意車前狀況，同為肇事原因」，有該會94年3
    月9日臺南區940143案鑑定意見書1份附卷可稽。惟查上開交
    岔路口設有行人穿越道，被害人甲○○○既以手牽腳踏車步
    行方式，由東向西欲通過上開交岔路口，即應遵守道路交通
    安全規則第134條第1款行人穿越道路必須經由行人穿越道穿
    越之規定，上開鑑定引用道路交通安全規則第124條第1項規
    定尚有未合，自應以本院上開認定為準。綜上所述，事證明
    確，被告之過失犯行洵堪認定。
三、核被告丙○○所為，係犯刑法第284條第1項前段之過失傷害
    罪。被告於肇事犯罪後，未被有偵查權之公務員或機關發覺
    前，向警自首坦承犯行，進而接受裁判，有警詢筆錄及臺南
    縣警察局麻豆分局道路交通事故肇事人自首情形紀錄表附卷
    可稽，應依刑法第62條前段規定減輕其刑。審酌被告之品行
    （無前科）、生活狀況（小康）、智識程度（國中教育程度
    ）、被害人受傷之情狀、被害人亦與有過失、被告於事故發
    生後尚未與被害人之家屬成立民事和解，以及其於肇事後坦
    承犯行、態度良好等一切情狀，爰量處如主文所示之刑，並
    諭知易科罰金之折算標準，以示懲儆。
據上論斷，應依刑事訴訟法第273條之1第1項、第299條第1項前
段，刑法第284條第1項前段、第41條第1項前段、第62條前段，
罰金罰鍰提高標準條例第1條前段、第2條，判決如主文。
本案經檢察官丁○○到庭執行職務
中    華    民    國    95    年    5    月    25    日
                  刑事第七庭    法  官  林勝利
以上正本證明與原本無異。
如不服本判決，應於判決送達後10日內，向本院提出上訴狀。
                                書記官  陳金堂
中    華    民    國    95    年    5    月    25     日
附錄本案論罪科刑法條全文：
中華民國刑法第284條
因過失傷害人者，處6月以下有期徒刑、拘役或500元以下罰金；
致重傷者，處1年以下有期徒刑、拘役或500元以下罰金。
從事業務之人，因業務上之過失傷害人者，處1年以下有期徒刑
、拘役或1000元以下罰金，致重傷者，處3年以下有期徒刑、拘
役或2000元以下罰金。


司法院資訊處製作；財團法人民間司法改革基金會備份。
